臺灣桃園地方法院行政訴訟判決　
110年度交字第208號
原      告  黃泰乾  

                      指定送達：臺北市○○區○○路○段00                                0巷00號
訴訟代理人  黃民彬  

被      告  桃園市政府交通事件裁決處
                      設桃園市○○區○○路00號7~8樓
代  表  人  張丞邦    住同上
訴訟代理人  黃一鳴律師
上列當事人間交通裁決事件，原告不服被告民國110年4月28日桃
交裁罰字第58-DG0000000號、第58-DG0000000號及第58-DG00000
00號裁決，提起行政訴訟，本院判決如下：
    主  文
原告之訴駁回。
訴訟費用新臺幣參佰元由原告負擔。
    事實及理由
壹、程序方面：
    本件係因原告不服被告所為道路交通管理處罰條例（下稱處
    罰條例）第8 條之裁決而提起撤銷訴訟，依行政訴訟法第23
    7 條之1 ，應適用交通裁決事件訴訟程序。本件因卷證資料
    已經明確，本院依行政訴訟法第237 條之7 規定，不經言詞
    辯論，直接裁判。
貳、實體方面：                                 
一、事實概要：
    原告於109 年11月27日11時32分許，騎乘MVJ-7386號普通重
    型機車（下稱系爭機車），行經桃園市平鎮區忠孝路與廣平
    街口時，因有「不依規定駛入來車道、汽車駕駛人未依規定
    使用方向燈」之違規行為，經民眾於109年11月28日檢舉，
    為桃園市政府警察局平鎮分局宋屋派出所(下稱舉發機關)員
    警逕行舉發並填製第DG0000000號及第DG0000000號舉發違反
    道路交通管理事件通知單(應到案日期均為 110年1月23日前
    ，下稱系爭通知單A、B)；又於110年1月9日16時3分許，駕
    駛 ALP-9072號車（下稱系爭汽車），行經桃園市平鎮區義
    民路與廣明路口時，因有「駕車行經有燈光號誌管制之交岔
    路口闖紅燈」之違規行為，經民眾於110年1月10日檢舉，為
    上開同一舉發機關之員警逕行舉發並填製第DG0000000號舉
    發違反道路交通管理事件通知單(應到案日期為110年3月6日
    前，下稱系爭通知單C )，嗣後原告提出陳述，經舉發機關
    查復後，仍認違規事實明確，被告乃依處罰條例第45條第1 
    項第3 款、第42條及第53條第1 項等規定，以110 年4 月28
    日桃交裁罰字第58-DG0000000號、第58-DG0000000號及第58
    -DG0000000號裁決書分別裁處原告「罰鍰新臺幣( 下同) 90
    0 元整，並記違規點數1 點」、「罰鍰1,200 元整」及「罰
    鍰2, 700元整，並記違規點數3 點」（以下合稱為原處分）
    。原告不服，提起本件行政訴訟。
二、原告起訴主張及聲明：
（一）主張要旨：
    1.民眾檢舉處罰條例之案件應受嚴格證明，原告不服未具公
      務員身分之民眾，確有此代為行使公權力之情。且強行分
      離密接時點之違規行為、並分別處罰，恐有違比例。
    2.有關本件違規時間：110 年1 月9 日，桃交裁罰字第58 -
      DG0000000 號之裁決書( 駕車行經有燈光號誌管制之交叉
      路口闖紅燈) 之部分，當時原告係認為駕車時速與路口號
      誌變更之時點，無法於號誌轉紅時，將車輛完全停止於停
      止線前，為避免車輛將立於道路中央有阻塞交通之虞，始
      遂行通行非恣意違規。
    3.有關本件違規時間：109 年11月27日，桃交裁罰字第58 -
      DG0000000 號之裁決書( 不依規定駛入來道) 及桃交裁罰
      字第58- DG0000000 號之裁決書( 汽車駕駛人未依規定使
      用方向燈) ，原告當時係因前方有貨車於道路中央，基於
      不明原因停滯不前，同時又有其他車於道路右側活動，原
      告亦未見貨車前方有何不能續行駛之原因，故不得已違規
      行駛。而未依規定使用方向燈之部，係為繞過前方貨車，
      並無所謂轉彎或轉向需用方向燈之情形。
（二）聲明：撤銷原處分。
三、被告答辯及聲明：
（一）答辯要旨：
    1.引用處罰條例第7 條之1 、第42條、第45條第1 項第3 款
      、第53條第1 項、第63條第1 項第1 款、第63條第1 項第
      3 款規定、道路交通安全規則( 下稱道安規則) 第91條第
      1 項第6 款、第97條第1 項第2 款、第99條第1 項前段、
      第102 條第1 項、道路交通標誌標線號誌設置規則(下稱
      設置規則)第149條第1 項第1 款第8 目、第165 條第1 項
      、第170 條第1項前段、第206 條第1 項第4 款及第5 款
      第1 目、交通部82年4 月22日交路字第009811號函、臺灣
      新北地方法院104 年交字第333 號判決等相關交通法規與
      函示。( 詳卷附答辯狀)
    2.舉發機關110 年2 月8 日平警分交字第1100003883號函略
      以：「…第DG0000000 號通知單，民眾檢具蒐證資料向本
      分局檢舉( 檢舉日期109 年11月28日) MVJ-7386號車於10
      9 年11月27日11時32分26秒至29秒(對照錄影蒐證時間) 
      在平鎮區忠孝路與廣平街口交通違規；經複查錄影蒐證畫
      面，前方車輛依規定停等紅燈，MVJ-7386號車不依規定駛
      入來車道( 跨越雙黃實線) 違規事實明確，員警依道路交
      通管理處罰條例第45條第1 項第3 款舉發，核無違誤。( 
      三) 第DG0000000 號通知單，民眾檢具蒐證資料向本分局
      檢舉( 檢舉日期109 年12月28日) MVJ-7386號車於109 年
      11月27日11時32分26秒至29秒(對照錄影蒐證時間) 在平
      鎮區忠孝路與廣平街口交通違規；經複查錄影蒐證畫面，
      該車變換至來車道未使用方向燈違規事實明確，員警依道
      路交通管理處罰條例第42條舉發，核無違誤…」。
    3.復依舉發機關110 年4 月1 日平警分交字第1100010684號
      函略以：「…民眾以錄影蒐證向本分局檢舉( 檢舉日期110
       年1 月10日) ALP-9072號車110 年1月9 日16時3 分33秒
      至36秒( 對照錄影畫面時間) 在平鎮區義民路與廣明路口
      闖紅燈；經複查錄影畫面，該車通過路口停止線前燈號已
      轉變為紅燈，該車闖紅燈違規事實明確，員警爰依道路交
      通管理處罰條例第53條第1 項舉發，核無違誤…」。
    4.依採證影像可知，於影片時間2021/01/1916：03：34時，
      路口燈光號誌已轉為紅燈，而原告車輛尚未駛至停止線，
      於影片時間2021/01/1916：03：35時，原告逕自超越停止
      線闖紅燈，違規事實明確。至原告主張按照駕車速度與路
      口號誌變更之時點，無法於號誌轉紅時靜止車輛之部分，
      惟按汽車行駛時，駕駛人應注意車前狀況，並隨時採取必
      要之安全措施，道路交通安全規則第94條第3 項定有明文
      。又圓形黃燈用以警告車輛駕駛人及行人，表示紅色燈號
      即將顯示，屆時將失去通行路權；而圓形紅燈表示車輛禁
      止通行，不得超越停止線或進入路口，道路交通標誌標線
      號誌設置規則第206 條第4 款、第5 款分別定有明文。而
      於綠燈及紅燈間之所以設置固定秒數之警示黃燈以為緩衝
      ，乃考量道路交通處於動態流通之狀態，基於其本身物理
      上之特質，為達維護道路交通安全之本旨，且為免車身於
      綠燈過線時，突然轉為紅燈，而導致駕駛人反變成闖紅燈
      之不合理結果，是駕駛人如在進入路口前見綠燈轉為黃燈
      時，應即時減速隨時作「停車準備」，而非「搶黃燈」加
      速前進，以免闖越紅燈，待復轉為綠燈時，始能繼續行進
       (參照臺灣高雄地方法院刑事判決107 年度審交易字第25
       2 號) 。依採證影像可知，於影片時間2021/01/0916：
      03：31時，本件原告於進入上開路口前已見交通號誌為黃
      燈，應明知即將轉換為紅燈，未減速準備停車或對車前狀
      況保持高度警覺，反而直接駛入路口，其駕駛行為顯有過
      失甚明。
    5.原告主張強行分離密接時點之違規行為分別處罰有違比例
      原則，惟按違反道路交通管理事件統一裁罰基準及處理細
      則(下稱裁罰基準及處理則)第3 條第1 項本文規定：「二
      以上違反道路交通管理之行為，應分別舉發、處罰。」，
      本件原告分別有「不依規定駛入來車道」及「變換車道未
      依規定使用方向燈」兩個違規行為，原告違規非屬同一違
      規行為，自應分別舉發、處罰。
    6.是以，系爭車輛因有「不依規定駛入來車道、汽車駕駛人
      未依規定使用方向燈、駕車行經有燈光號誌管制之交岔路
      口闖紅燈」之情，是該當處罰條例第45條第1 項第3 款、
      第42條及第53條第1 項等規定所定要件。綜上所述，被告
      依法裁處，應無違誤。
（二）聲明：駁回原告之訴。
四、爭點：
（一）被告認為原告有「不依規定駛入來車道、汽車駕駛人未依
      規定使用方向燈、駕車行經有燈光號誌管制之交岔路口闖
      紅燈」之違規行為，有無違誤？
（二）被告以原處分裁罰原告「罰鍰900 元整，並記違規點數1 
      點」、「罰鍰1,200 元整」及「罰鍰2,700 元整，並記違
      規點數3 點」，有無違誤？
五、本院之判斷
（一）前提事實：
      原告於 109 年11月27日11時32分許，騎乘系爭機車，行
      經桃園市平鎮區忠孝路與廣平街口時，經民眾檢舉有「不
      依規定駛入來車道、汽車駕駛人未依規定使用方向燈」之
      違規行為；及110年1月9日16時3 分許，駕駛系爭汽車，
      行經桃園市平鎮區義民路與廣明路口時，經民眾檢舉有「
      駕車行經有燈光號誌管制之交岔路口闖紅燈」之違規行為
      ，此有舉發機關110年2月8日平警分交字第1100003883號
      函(見本院卷第32頁) 、舉發機關110 年4 月1 日平警分
      交字第1100010684號函(見本院卷第33頁)、系爭通知單A
      、B、C(見本院卷第39至40頁)、系爭機車之機車車籍資料
      (見本院卷第41頁)、系爭汽車之汽車車籍資料( 見本院卷
      第41頁反面)、交通違規案件陳述書(見本院卷第42至43頁
       )等資料各1份在卷可憑。
（二）被告認為原告有「不依規定駛入來車道、汽車駕駛人未依
      規定使用方向燈、駕車行經有燈光號誌管制之交岔路口闖
      紅燈」之違規行為，應無違誤：
    1.按「汽車駕駛人，不依規定使用燈光者，處1,200 元以上
      3,600 元以下罰鍰。」、「汽車駕駛人，爭道行駛有下列
      情形之一者，處600 元以上1,800 元以下罰鍰：三、不依
      規定駛入來道。」、「汽車駕駛人，行經有燈光號誌管制
      之交岔路口闖紅燈者，處1,800 以上5,400 元以下罰鍰。
      」處罰條例第42條、第45條第1 項第3 款、第53條
      第1 項定有明文。
    2.又按「行車遇有轉向、減速暫停、讓車、倒車、變換車道
      等情況時所用之燈光及駕駛人之手勢，應依下列規定：六
      、變換車道時，應先顯示方向燈光或手勢。」、「汽車在
      未劃設慢車道之雙向二車道行駛時，應依下列規定：二、
      在劃有分向限制線之路段，不得駛入來車之車道內。」、
      「機車行駛之車道，應依標誌或標線之規定行駛」、「汽
      車行駛至交岔路口，其行進、轉彎，應依下列規定：一、
      應遵守燈光號誌或交通指揮人員之指揮，遇有交通指揮人
      員指揮與燈光號誌並用時，以交通指揮人員之指揮為準。
      」、「線條以實線或虛線標繪於路面或緣石上，用以管制
      交通者，原則上區分如下：（八）雙黃實線設於路段中，
      用以分隔對向車道，並雙向禁止超車、跨越或迴轉。」、
      「停止線，用以指示行駛車輛停止之界限，車輛停止時，
      其前懸部分不得伸越該線」、「行車管制號誌各燈號顯示
      之意義如左：四、圓形黃燈圓形黃燈用以警告車輛駕駛人
      及行人，表示紅色燈號即將顯示，屆時將失去通行路權。
      五、圓形紅燈( 一) 車輛面對圓形紅燈表示禁止通行，不
      得超越停止線或進入路口。」道安規則第91條第1 項第6
      款、第97條第1 項第2 款、第99條第1 項前段、第102 條
      第1 項、設置規則第149 條第1 項第1 款第8 目、第170
      條第1 項前段、第206 條第1 項第4 款及第5 款第1 目等
      亦有明文規定。
    3.復按「對於違反本條例之行為者，民眾得敘明違規事實或
      檢具違規證據資料，向公路主管或警察機關檢舉，經查證
      屬實者，應即舉發。但行為終了日起逾7 日之檢舉，不予
      舉發」、「公路主管或警察機關受理民眾檢舉違反道路交
      通管理事件，應即派員查證，經查證屬實者，應即舉發，
      並將處理情形回復檢舉人。前項檢舉違規證據係以科學儀
      器取得，足資認定違規事實者，得逕行舉發之」，處罰條
      例第7-1 條、裁罰基準及處理細則第22條第1 項、第2 項
      分別定有明文。考其規範意旨，係考量警力有限及民眾取
      巧違規成性，為交通秩序混亂原因之一，一般民眾如能利
      用適當管道檢舉交通違規，除可彌補警力之不足外，亦將
      產生極大之嚇阻效果，以達到維護道路交通安全之行政目
      的；然為避免檢舉人刻意鑽營法律文字，造成法條之目的
      逸失，甚至衍生社會、鄰里之不安與不和諧，同時保障法
      條原立法精神目的在維護交通、保障安全，故針對舉發部
      分，增訂（7 日）期限之規定，而強化社會秩序之安定性
      。是一般民眾見有違規事件，皆可於行為終了日起7 日內
      敘明違規事實或檢具違規證據資料，向公路主管或警察機
      關檢舉，經查證屬實者，應即舉發之。經查，本件原告系
      爭機車之違規，係於109 年11月27日有違規行為之事實，
      而由民眾於109 年11月28日提出檢舉(舉發機關110年2月8
      日平警分交字第1100003883號函誤載為12月，此有本院電
      記談話紀錄表1份附卷可稽，見本院卷第45頁)；系爭汽車
      之違規，係於110 年1 月9 日有違規行為之事實，而由民
      眾於110 年1 月10日提出檢舉，以上均係民眾提供科學儀
      器取得之錄影證據資料向警察機關提出檢舉，經舉發機關
      查證屬實而予舉發等情（見本院卷第32、33頁），此有系
      爭舉發通知單影本1 紙在卷可考( 見本院卷第39至40頁) 
      。是本件檢舉日期並未逾處罰條例第7-1 條規定之7 日內
      ，舉發程序於法並無不合。
    4.經查，本院依職權勘驗採證影片內容略以：「勘驗舉發過
      程之錄影光碟，本件共有3 項違規舉發，分別發生於000
      年00月00日與110 年1 月9 日，且分別騎乘機車及駕駛汽
      車。內容分述如下：一、109 年11月27日之違規（1 ）檔
      案名稱：DG0000000 、DG0000000 。（2 ）錄影畫面時間
      共14秒許，本檔案之錄影畫面係2020年11月27日11時32分
      16秒許所錄製，影像來源為民眾之行車紀錄器。（3 ）畫
      面顯示路段為平鎮區忠孝路。影片第3 秒時可見畫面前方
      號誌為紅燈，且路標標示橫向路段為廣平街。（4 ）影片
      第9 秒時，可見原告騎乘MVJ-7386號機車進入畫面，通過
      本件檢舉人車輛前方。接者跨越路面雙黃線、逆向行駛在
      對向車道，繞過在該路口停等紅燈之貨車後，原告消失在
      畫面中( 影片第13秒時) 。（5 ）影片第14秒、影片結束
      時，路口號誌轉為綠燈。全程未見原告使用方向燈；二、
      110 年1 月9 日之違規（1 ）檔案名稱：DG0000000。（
      2）錄影畫面時間共13秒許，本檔案之錄影畫面係2021年
      1月9日16時03分23秒許所錄製，影像來源為民眾之行車紀
      錄器。（3 ）畫面一開始，檢舉人車輛於道路行駛中，同
      時可見前方車輛為系爭車輛2之ALP-9072 號車。該路段前
      方號誌為綠燈。（4）影片第8秒時，前方號誌轉為黃燈，
      同時可聽見車內廣播：「接近廣明路」。（5）影片第11
      秒時，前方號誌轉為紅燈，系爭車輛2 尚在停止線、機車
      停等區標線前。然而系爭車輛2 並未停車，第12秒時超越
      停止線，逕行闖紅燈離去。」等情(見本院卷第47頁正反
      面)。觀諸上開原告於109年11月27日駕駛系爭機車之違規
      行為，可知原告確實有跨越路面雙黃線、逆向行駛在對向
      車道之違規行為，又按得否變換車道與變換車道時應否使
      用方向燈，乃屬二事(臺北高等行政法院110年度交上字第
      107號判決意旨參照)，是本件原告依交通安全法規雖不得
      變換車道至對向之來車道，惟原告既已有變換車道之行為
      ，依前揭法律規定，自應使用方向燈。故堪認原告於109
      年11月27日駕駛系爭機車確實有「不依規定駛入來車道」
      、「汽車駕駛人未依規定使用方向燈」等違規行為事實。
      又觀諸上開原告於110年1月9日駕駛系爭汽車之違規行為
      ，可知系爭汽車於通過路口停止線前燈號已轉變為紅燈，
      惟系爭汽車仍闖紅燈穿越路口。故堪認原告於110年1月9
      日確實有「汽車駕車行經有燈光號誌管制之交岔路口闖紅
      燈」之違規行為事實。
    5.至原告主張：109 年11月27日之違規，係因當時前方有貨
      車於道路中央停滯不前，同時又有其他車於道路右側活動
      ，原告亦未見貨車前方有何不能續行駛之原因，故不得以
      違規行駛。而未依規定使用方向燈之部，係為繞過前方貨
      車，並無所謂轉彎或轉向需用方向燈之情形等。惟查，上
      開勘驗採證影片可知，當時該路口號誌為紅燈，而從影片
      中可見原告故原告所指稱遮蔽其視線之貨車，係為停等紅
      燈號誌之合理行為，然原告卻跨越路面雙黃線、逆向行駛
      在對向車道，繞過在該路口停等紅燈之貨車。按設置規則
      第149 條第1 項第1 款第8 目之規定，雙黃實線設於路段
      中，係用以分隔對向車道，並雙向禁止超車、跨越或迴轉
      。是該路段假使確有車輛不明原因停滯不前，亦不能於該
      路段有超車、跨越或迴轉等行為，因此原告確有「不依規
      定駛入來車道、汽車駕駛人未依規定使用方向燈」之違規
      行為。且原告在影片第3 秒時可見畫面前方號誌為紅燈，
      第9 秒時，才見原告進入畫面。是以該路口號誌已轉為紅
      燈已逾3 秒以上，依汽機車之駕駛人於行經交岔路口時，
      本就有注意路口之交通燈號，並依交通燈號之指示行車之
      注意義務，原告稱其不知該貨車停滯不前之原因，應為卸
      責開脫之詞，不足採信。又本件原告依交通安全法規雖不
      得變換車道至對向之來車道，惟原告既已有變換車道之行
      為，依前揭法律規定，自應使用方向燈，已詳如前述。故
      原告主張：其係為繞過前方貨車，並無所謂轉彎或轉向需
      用方向燈之情形等語，並不足採信。
    6.另原告主張：原告於110 年1 月9 日之闖紅燈違規，原告
      係認為無法於號誌轉紅時，將車輛完全停止於停止線前，
      為避免車輛將立於道路中央有阻塞交通之虞，始遂行通行
      。惟查，上開勘驗影片可見影片第8 秒時，前方號誌轉為
      黃燈，但不見原告有減速、系爭汽車有亮起剎車燈之狀，
      在影片第11秒時，前方號誌轉為紅燈，當時系爭汽車尚在
      機車停等區標線前，然而系爭汽車並未停車，第12秒時超
      越停止線，逕行闖紅燈離去等情。綜上可知，係原告除了
      未利用黃燈之緩衝時間，減速準備停等紅燈，且在號誌轉
      為紅燈時，系爭汽車距離機車停等區、停止線尚有一段距
      離仍逕行闖越紅燈甚明，並不見原告所稱，因號誌轉為紅
      燈時無法停止於停止線前、若不通過會造成交通阻塞等狀
      。故原告之主張，並無可採。
    7.又原告主張：強行分離密接時點之違規行為、並分別處罰
      ，恐有違比例。經查，原告於109 年11月27日之違規行為
      ，是包括「不依規定駛入來車道」、「汽車駕駛人未依規
      定使用方向燈」等行為，可認原告確實是有1個逆向行駛
      之違規行為，及1個變換車道未使用方向燈之違規行為，
      而違反了2 條處罰條例之不同規定，而侵害了2 個不同之
      交通安全目的法益。足見，系爭車輛既然有2 個可明顯區
      分之先後分別存在之違規行為，並分別侵害了2 個不同之
      交通安全目的法益，自應依行政罰法第25條規定：「數行
      為違反同一或不同行政法上義務之規定者，分別處罰之」
      及裁罰基準及處理細則第3 條第1 項本文規定：「二以上
      違反道路交通管理之行為，應分別舉發、處罰」等規定，
      就原告之2 個違規行為，分別處罰之。故原告主張有違比
      例原則，不足採信。
    8.綜上所述，本件原告確實先後有「不依規定駛入來車道」
      、「汽車駕駛人未依規定使用方向燈」、「駕車行經有燈
      光號誌管制之交岔路口闖紅燈」等違規行為，已詳如前述
      。又原告為持有合法駕駛執照之人，對於道路交通安全規
      則理應知悉，故本件原告之違規行為，縱認非故意，亦有
      「應注意，能注意，而未注意」之過失責任。故本件被告
      認定原告有「不依規定駛入來車道」、「汽車駕駛人未依
      規定使用方向燈」、「駕車行經有燈光號誌管制之交岔路
      口闖紅燈」等違規行為，並無違誤。
（三）被告以原處分裁罰原告「罰鍰900 元，並記違規點數1點
      」、「罰鍰1,200 元」及「罰鍰2,700 元，並記違規點數
      3 點」，應無違誤：
    1.按「汽車駕駛人，不依規定使用燈光者，處1,200 元以上
      3,600 元以下罰鍰。」、「汽車駕駛人，爭道行駛有下列
      情形之一者，處600 元以上1,800 元以下罰鍰：三、不依
      規定駛入來道。」、「汽車駕駛人，行經有燈光號誌管制
      之交岔路口闖紅燈者，處1,800 元以上5,400 元以下罰鍰
      」、「汽車駕駛人有下列各款所列條款之一者，除依原條
      款處罰鍰外，並予記點：一、有第33條第1 項、第2 項、
      第38條第1 項、第40條、第45條、第47條第1 款至第3 款
      、第48條、第49條或第60條第2 項第1款、第2 款情形之
      一者；三、有第43條、第53條、第53條之一或第54條情形
      之一者，各記違規點數3 點」，處罰條例第42條、第45條
      第1 項第3 款、第53條第1 項、第63條第1 項第1 款、第
      3 款分別定有明文。
    2.次按處罰條例第92條第4 項所授權交通部會同內政部訂定
      之裁罰基準及處理細則及其附件「違反道路交通管理事件
      統一裁罰基準表」（下稱裁罰基準表），用以維持裁罰之
      統一性與全國因違反道路交通管理事件受處罰民眾之公平
      ，不因裁決人員不同，而生偏頗，寓有避免各監理機關於
      相同事件恣意為不同裁罰之功能，並非法所不許，於憲法
      上保障人民財產權之意旨並無牴觸（此並有司法院釋字第
      511 號解釋意旨理由足資參照），是被告自得依此裁罰基
      準表而為裁罰。
    3.綜上所述，原告確有「不依規定駛入來車道、汽車駕駛人
      未依規定使用方向燈、駕車行經有燈光號誌管制之交岔路
      口闖紅燈」之違規行為事實，已詳如前述，又依裁罰基準
      表規定：（1 ）駕駛人不依規定使用燈光、機車或小型車
      、於期限內到案聽候裁決者，處1,200 元罰鍰；（2 ）不
      依規定駛入來車道、機車或小型車、於期限內到案聽候裁
      決者，處900 元罰鍰、記違規點數1 點；( 3)汽車駕駛人
      ，行經有燈光號誌管制之交岔路口闖紅燈、小型車、於期
      限內到案聽候裁決者，處2,700 元罰鍰、記違規點數3 點
      ，本件原告係於期限內到案聽候裁決者，是被告依處罰條
      例第42條、第45條第1 項第3 款、第53條第1 項、裁罰基
      準表之規定，合計裁處原告4,800 元罰鍰、記違規點數4
      點，經核即屬於法有據，原處分無違誤。故原告訴請撤銷
      原處分，為無理由，應予駁回。
（四）本件判決基礎已臻明確，兩造其餘之攻擊防禦方法及訴訟
      資料經本院審酌後，核與判決結果不生影響，無一一論述
      之必要，附此敘明。
六、本件第一審裁判費為裁判費300元，應由原告負擔，爰確定
    第一審訴訟費用額如主文第二項所示。
據上論結，本件原告之訴為無理由，依行政訴訟法第237條之8第
1項、第98條第1項前段，判決如主文。
中　　華　　民　　國　　110 　年　　12　　月　　16　　日
　　　　　　　　　行政訴訟庭　法　官　黃漢權
上為正本係照原本作成。
如不服本判決，應於判決送達後20日內，向本院提出上訴狀並表
明上訴理由（原判決所違背之法令及其具體內容或依訴訟資料可
認為原判決有違背法令之具體事實），其未載明上訴理由者，應
於提出上訴後20日內向本院補提理由書（上訴狀及上訴理由書均
須按他造人數附繕本，如未按期補提上訴理由書，則逕予駁回上
訴），並應繳納上訴裁判費新臺幣750元。
中　　華　　民　　國　　110 　年　　12　　月　　16　　日
                              書記官  蕭竣升